【裁判字號】    97,易,1933
【裁判日期】    971006
【裁判案由】    違反著作權法
【裁判全文】
臺灣臺北地方法院刑事判決              97年度易字第1933號
    公  訴  人  臺灣臺北地方法院檢察署檢察官
    被      告  乙○○
上列被告因違反著作權法案件，經檢察官提起公訴（96年度偵字
第24953號），本院判決如下：
    主    文
乙○○共同擅自以出租之方法侵害他人之著作財產權，處有期徒
刑月，如易科罰金，以新臺幣壹仟元折算壹日。扣案如附表壹
所示之非法重製光碟均沒收。
    事    實
一、乙○○受丙○○（現經本院通緝中）之聘任，擔任座落在臺
    北縣深坑鄉○○街三巷三號一樓「酷嘉影音店」之店長，與
    身為負責人之丙○○，明知如附表壹所示之視聽著作，均係
    得利影視股份有限公司、群體工作室有限公司獲得專屬授權
    而擁有著作財產權之視聽著作，未經同意或授權，不得擅自
    將如附表壹所示視聽著作之非法重製光碟予以出租，竟基於
    侵害他人著作財產權之共同犯意聯絡，先由丙○○於民國九
    十六年十一月前某日，自真實姓名、年籍不詳之人購入、取
    得，如附表壹所示之非法重製光碟後，而自同年十一月起，
    交由乙○○依其指示，負責在店內，以每片新臺幣（下同）
    三十元至六十元不等之便宜價格，出租予不特定之消費者。
    嗣經警方於同月六日在上址店內查獲，當場扣得如附表壹所
    示之非法重製光碟，始查悉上情。
二、案經得利影視股份有限公司、群體工作室有限公司訴由臺北
    市政府警察局大同分局報告臺灣臺北地方法院檢察署檢察官
    偵查起訴。
    理    由
壹、有罪部分：
甲、程序部分：
    本院下列認定事實所引用之證據（包含人證與文書證據、物
    證），並無證據證明係公務員違背法定程序所取得，且被告
    乙○○於準備程序迄審判期日，對本院提示之供述證據與文
    書證據之證據能力均未曾表示爭執，又卷內文書證據亦無刑
    事訴訟法第一百五十九之四之顯有不可信之情況與不得作為
    證據之情形，依刑事訴訟法第一百五十九條至第一百五十九
    條之五規定，認下列引用之證據均有證據能力，先予敘明。
乙、實體部分
一、上揭事實，業經被告乙○○於本院審理時坦承不諱，並當庭
    為認罪之表示（見本院卷九十七年九月二日審判筆錄），核
    與告訴代理人梁宇佑、甲○○、吳明憲、黃華珍指訴內容互
    核大致相符，此外，復有搜索扣押筆錄、扣押物品目錄表、
    鑑識報告書各一紙、臺北市政府營利事業登記證影本共二份
    、授權合約書、經濟部公司執照、智慧財產權證明書、專屬
    授權書影本各一份、取締現場照片二十一紙、扣押物品清單
    二紙、檢視報告書一紙附卷可稽。足認被告之前述自白，核
    與事實相符，而可採信。綜上，本件事證明確，被告乙○○
    違反著作權法之犯行，堪以認定，應依法論科。
二、核被告乙○○所為，係違反著作權法第九十二條之擅自以出
    租之方法侵害他人之著作財產權。被告乙○○與同案被告丙
    ○○對上揭犯行，均有犯意聯絡、行為分擔，而為共同正犯
    。爰審酌被告有前科，素行不佳（非累犯），此有臺灣高等
    法院被告前案紀錄表附卷可憑，其犯罪之動機、目的、手段
    ，其行為分擔之情節較同案被告丙○○為輕，又其對如附表
    壹所示之著作財產權人之潛在市場利益產生影響、犯罪所生
    危害，並念及被告係初次觸犯著作權法案件，始終坦承犯行
    ，惟迄未能與告訴人等達成和解，依此斟酌其犯罪後之態度
    等一切情狀，量處如主文所示之刑，並諭知易科罰金之折算
    標準，以示懲儆。
三、扣案如附表壹所示之光碟，均屬非法重製光碟，業經被告當
    庭自承在卷，且有卷附之鑑識報告書、檢視報告書可憑，依
    著作權法第九十八條後段規定，不問屬於犯人與否，均應宣
    告沒收之。至於如附表貳所示之光碟，因無積極證據證明確
    屬非法重製之光碟，無從為沒收之諭知，在此說明。
貳、不另為公訴不受理部分：
一、公訴意旨另略以：被告乙○○擔任上址「酷嘉影音店」店長
    ，與同案被告丙○○，明知除如附表壹所示之視聽著作外，
    其餘如附表貳所示之視聽著作，亦未經著作財產權人同意或
    授權，竟基於侵害他人著作財產權之犯意聯絡，於前揭期間
    ，以前述方法出租予不特定之消費者，經警方於同月六日，
    在上址店內，同時扣得如附表貳所示之非法重製光碟。因認
    被告於此，亦違反著作權法第九十二條之罪。
二、按告訴乃論之罪，告訴人於第一審辯論終結前得撤回其告訴
    ；又告訴乃論之罪，對於共犯之一人告訴或撤回告訴者，其
    效力及於其他共犯；告訴或請求乃論之罪，未經告訴、請求
    或其告訴、請求經撤回或已逾告訴期間者，應諭知不受理之
    判決，刑事訴訟法第二百三十八條第一項、第二百三十九條
    第一項前段、第三百零三條第三款分別定有明文。
三、經查：公訴意旨認被告對於如附表貳所示之影音著作，亦違
    反著作權法之部分，依同法第一百條之規定，須告訴乃論。
    茲因如附表貳所示著作之著作權人未曾提出告訴，本應對此
    為公訴不受理判決之諭知，然因公訴人起訴書認此部分與前
    揭論罪科刑之部分，有實質上一罪之關係，爰不另為不受理
    判決之諭知，附此敘明。
據上論結，爰依刑事訴訟法第二百八十四條之一、第二百九十九
條第一項前段，著作權法第九十二條、第九十八條，刑法第十一
條前段、第二十八條、第四十一條第一項前段，判決如主文。
本案經檢察官林怡君到庭執行職務。
中    華    民    國    97    年    10    月     6    日
                         刑事第十六庭 法  官    徐千惠
上正本證明與原本無異。
如不服本判決，應於判決送達後10日內向本院提出上訴狀（應抄
附繕本）。告訴人或被害人如對於本判決不服者，應具備理由請
求檢察官上訴，其上訴期間之計算係以檢察官收受判決正本之日
期為準。
                                      書記官    高心羽
中    華    民    國    97    年    10    月     6    日
附表壹：
┌────────┬─────────────┬──┐
│非法重製之著作名│著作財產權人              │數量│
│稱              │                          │    │
├────────┼─────────────┼──┤
│霹靂開疆記      │群體工作室有限公司        │15  │
├────────┼─────────────┼──┤
│又見一簾幽夢    │得利影視股份有限公司      │12  │
├────────┼─────────────┼──┤
│地海戰記        │得利影視股份有限公司      │1   │
├────────┼─────────────┼──┤
│淚光閃閃        │得利影視股份有限公司      │1   │
├────────┼─────────────┼──┤
│反恐任務第五季  │得利影視股份有限公司      │8   │
├────────┼─────────────┼──┤
│反恐任務第六季  │得利影視股份有限公司      │8   │
├────────┼─────────────┼──┤
│臥薪嘗膽        │得利影視股份有限公司      │14  │
├────────┼─────────────┼──┤
│關鍵下一秒      │得利影視股份有限公司      │1   │
├────────┴─────────────┴──┤
│備註：得利影視股份有限公司部分45片，群體工作室有限│
│      公司部分15片，共有60片。                    │
└─────────────────────────┘
附表貳：
┌────────┬─────────────┬──┐
│非法重製之著作名│著作財產權人              │數量│
│稱              │                          │    │
├────────┼─────────────┼──┤
│七劍            │巨圖科技股份有限公司      │1   │
├────────┼─────────────┼──┤
│雪山飛狐        │弘恩文化事業有限公司      │4   │
├────────┼─────────────┼──┤
│新上海灘        │沙鷗國際多媒體股份有限公司│22  │
├────────┼─────────────┼──┤
│恐怖大師        │                          │5   │
├────────┴─────────────┴──┤
│備註：１、七劍、雪山飛狐、新上海灘部分，於起訴書附│
│          表原即有記載。業經檢察官以補充理由書（一│
│          ）表示應予刪除，惟因未據檢察官以書狀撤回│
│          ，仍為本院審究範圍。                    │
│                                                  │
│      ２、恐怖大師部分，起訴書附表雖有漏載，然起訴│
│          書犯罪事實，已載明包含此部分之非法重製光│
│          碟共92片，自屬於檢察官已起訴之事實，本院│
│          自應審酌。                              │
└─────────────────────────┘
附錄本案論罪科刑法條全文
著作權法第92條
擅自以公開口述、公開播送、公開上映、公開演出、公開傳輸、
公開展示、改作、編輯、出租之方法侵害他人之著作財產權者，
處 3年以下有期徒刑、拘役、或科或併科新臺幣75萬元以下罰金
。


司法院資訊處製作；財團法人民間司法改革基金會備份。
